最高法院刑事判決　　　　　　　　　 111年度台上字第2735號
上　訴　人　洪佩鳳


上列上訴人因違反毒品危害防制條例案件，不服臺灣高等法院臺
中分院中華民國111 年3 月16日第二審判決（111 年度上訴字第
127 號，起訴案號：臺灣臺中地方檢察署110 年度偵字第1036號
），提起上訴，本院判決如下：
    主  文
上訴駁回。
    理  由 
一、按刑事訴訟法第377 條規定，上訴於第三審法院，非以判決
    違背法令為理由，不得為之。是提起第三審上訴，應以原判
    決違背法令為理由，係屬法定要件。如果上訴理由書狀並未
    依據卷內訴訟資料，具體指摘原判決不適用何種法則或如何
    適用不當，或所指摘原判決違法情事，顯與法律規定得為第
    三審上訴理由之違法情形，不相適合時，均應認其上訴為違
    背法律上之程式，予以駁回。
二、本件原判決撤銷第一審關於上訴人洪佩鳳部分之不當判決，
    改判依想像競合犯，從一重論處其共同販賣第三級毒品未遂
    罪刑及為相關之沒收宣告。已詳敘認定犯罪事實所憑證據及
    理由。並對上訴人之自白，如何與事實相符，為可採信，依
    據卷內資料予以說明。
三、刑之量定，屬為裁判之法院裁量之職權，如其量刑已以行為
    人之責任為基礎，並斟酌刑法第57條各款所列情狀，在法定
    刑度內，酌量科刑，而無違反公平、比例及罪刑相當原則，
    致明顯輕重失衡情形，自不得指為違法。原判決已就上訴人
    所犯共同販賣第三級毒品未遂罪，依刑法第25條第2 項、毒
    品危害防制條例第17條第2 項規定遞減輕其刑後，以其之責
    任為基礎，具體斟酌刑法第57條所列各款事項（包括上訴人
    之犯罪動機、目的、手段、造成之危害，及其無任何犯罪前
    科，素行良好等情狀），而為量刑，既未逾越法定刑度，亦
    無違背公平正義之情形，均屬裁量職權之適法行使，尚難指
    為違法。上訴意旨雖以上訴人與共同正犯江紫怡犯罪情節不
    同，且江紫怡有犯罪前科，原審卻量處其與江紫怡相同刑度
    ，不但違反罪刑相當原則，並有判決不載理由及理由矛盾之
    違法。惟查原判決係具體斟酌刑法第57條所列各款事項，合
    法行使其量刑裁量權限，並非單以犯罪之情節、有無犯罪前
    科，作為量刑輕重之唯一標準。尚難以上訴人之量刑未較江
    紫怡為輕，執為指摘原判決違法。上訴意旨核係對原審量刑
    裁量之職權行使及原判決已斟酌說明之事項，依憑己意而為
    指摘，自非適法上訴第三審之理由。
四、依上所述，本件上訴違背法律上之程式，應予駁回。
據上論結，應依刑事訴訟法第395條前段，判決如主文。
中    華    民    國   111    年    6     月    1     日
                  刑事第六庭審判長法  官  李  英  勇  
                                  法  官  洪  兆  隆  
                                  法  官  吳  冠  霆  
                                  法  官  邱  忠  義  
                                  法  官  楊  智  勝  
本件正本證明與原本無異
                                  書記官
中    華    民    國   111    年    6     月    6     日